【裁判字號】    98,易,124
【裁判日期】    990125
【裁判案由】    竊盜
【裁判全文】
臺灣花蓮地方法院刑事判決               98年度易字第124號
公  訴  人  臺灣花蓮地方法院檢察署檢察官
被      告  辛○○
            庚○○
共      同
選任辯護人  曾泰源律師
上列被告因竊盜案件，經檢察官提起公訴（96年度偵字第4464號
），被告於準備程序進行中，就被訴事實為有罪之陳述，經本院
裁定改行簡式審判程序審理後，判決如下：
    主  文
辛○○共同竊盜，處有期徒刑陸月，如易科罰金，以新台幣壹仟
元折算壹日，緩刑參年，並應向公庫支付新臺幣拾萬元。
庚○○共同竊盜，處有期徒刑伍月，如易科罰金，以新台幣壹仟
元折算壹日，緩刑參年。
    事實及理由
一、犯罪事實：
    緣辛○○為經營三多砂石行乃向己○○之母陳美花承租己○○所購買或所有花蓮縣玉里鎮○○段 448（所有人登記為簡
    氏金，但簡氏金已過世多年，由其子闕勗敦將該筆土地出售
    予己○○，但尚未過戶）、 448-4、448-10、1895-1地號等
    土地，並由其兄馮文雄向丑○○承租其子壬○○所有同段18
    91地號土地、其子癸○○所有同段 446、1900、1901、1907
    地號土地，辛○○為三多砂石行之實際經營者，但委由其弟
    庚○○（起訴書誤載為馮文雄）擔任三多砂石行之名義負責
    人，並負責駕駛砂石車運送砂石之工作。辛○○竟利用租用
    上開土地經營砂石行之便，與庚○○共同基於意圖為自己不
    法所有之犯意聯絡，自民國94年8月23日之後某日起至96年6
    月9 日前某日止，接續盜取同段448（所有人登記為簡氏金）
    、448-4、448-10、1895-1（ 此部分土地所有人為己○○ ）
    、446、1901、1907 （此部分土地所有人為癸○○）、1891
    （所有人為壬○○）、445（所有人為子○○）、444（所有
    人為戊○○）、1895（所有人為甲○○）、443 （所有人為
    乙○○）、448-5（所有人為丁○○）、1887 （所有人為丙○○）、1889、1890、1894、1896、1897、1898、1899（此
    部分為國有土地）等地號土地（面積共達2.16公頃）上之砂
    石，得手後，在山多砂石行內洗選後出售得利。嗣於96 年6
    月9日為警在上開土地查獲。
二、證據：
    (一)被告辛○○、庚○○於警詢、偵查之供述及本院之自白。
    (二)證人壬○○、陳美花、葉彩妹、丑○○、己○○、許宏光
      、林業宸、張宗昌、呂景銘、闕勗敦、陳財於警詢及偵查
      中之證述。
    (三)土地登記謄本、警方拍攝之現場照片共42張、花蓮縣玉里
      地政事務所97年6月13日玉地側創字第0970003611 號函及
      所附複丈成果圖、花蓮縣警察局玉里分局現場勘查報告 2
      份、衛星定位儀測量圖、土地租賃契約書、己○○所提出
      之原地貌照片2張及其土地遭竊取砂石之照片共23 張、許
      宏光庭呈之照片2 張、財政部國有財產局臺灣北區辦事處
      花蓮分處98年9月24日台財產北花三字第0980303737 號函
      、花蓮縣警察局玉里分局98年11月16日育警刑字第098001
      5801號函及所附資料。
三、核被告辛○○、庚○○所為，均係犯刑法第320條第1項竊盜
    罪。被告二人就上開犯行，有犯意聯絡與行為分擔，為共同
    正犯。爰審酌被告二人並無前科，此有臺灣高等法院被告前
    案紀錄表附卷可參，素行尚佳，被告辛○○係三多砂石行實
    際經營者，被告庚○○則為名義上負責人，負責駕駛砂石車
    運載砂石，其等犯罪之動機、手段、分工狀況、所盜取砂石
    之面積不小，惟事後積極與被害人洽談和解，並已與被害人
    己○○、癸○○、壬○○、丑○○、戊○○、乙○○達成協
    議，此有協議證明書共5張及土地房屋買賣契約書1份在卷可
    參，及事後均坦承犯行等一切情狀，各量處如主文所示之刑
    ，並均諭知易科罰金之折算標準。
四、又查被告二人未曾因故意犯罪受有期徒刑以上刑之宣告，有
    臺灣高等法院被告前案紀錄表 2份在卷可稽，其等因思慮未
    周而觸犯刑章，於犯罪後坦承犯行，並積極與被害人洽談和
    解，已如前述，本院認其等經偵審科刑之教訓後，當知警惕
    ，應無再犯之虞，因認前開所宣告之刑，以暫不執行為適當
    ，均宣告緩刑 3年，以勵自新，並酌以被告辛○○自承其為
    三多砂石行之實際經營者，是其應為本案最大之獲利者，併
    依刑法第74條第2項第4款之規定，命被告辛○○向公庫支付
    新臺幣10萬元。本件緩刑宣告既係以被告辛○○向公庫支付
    上開金額為條件，如被告辛○○未支付上開金額，此部分除
    有民事強制執行名義外，檢察官亦得依刑法第75條之1第1項
    第4款之規定聲請法院撤銷上開緩刑，附此敘明。
五、依刑事訴訟法第299條第1項前段、第273條之1第1項、第310
    條之2、第454條，刑法第28條、第320條第1項、第41 條第1
    項前段、第74條第1項第1款、第2項第4 款，刑法施行法第1
    條之1，判決如主文。
六、如不服本判決，得於送達判決正本後10日內，向本院提起上
    訴（須附繕本）。
本案經檢察官黃蘭雅到庭執行職務。
中    華    民    國    99    年    1     月    25    日
                  刑事第三庭    法  官  李世華
 以上正本證明與原本無異。
如不服本判決應於收受送達後10日內向本院提出上訴書狀，並應
敘述具體理由。其未敘述上訴理由者，應於上訴期間屆滿後20日
內向本院補提理由書(均須按他造當事人之人數附繕本)「切勿逕
送上級法院」。告訴人或被害人如對於本判決不服者，應具備理
由請求檢察官上訴，其上訴期間之計算係以檢察官收受判決正本
之日期為準。
中    華    民    國    99    年    1     月    25    日
                                書記官
附錄本判決論罪之法律條文：
中華民國刑法第320條第1項：
意圖為自己或第三人不法之所有，而竊取他人之動產者，為竊盜
罪，處5  年以下有期徒刑、拘役或 5 百元以下罰金。

司法院資訊處製作；財團法人民間司法改革基金會備份。
